# 换出换入商品是同类的，价值是一样的。比如AA商品换AA商品，是否需要会计处理？

提问人：wx_5bea7eef201e 时间：2020-04-28 18:08:00
换出换入商品是同类的，价值是一样的。比如A商品换A商品。如何进行会计处理？如果不需要进行会计处理？企业应如何控制？

回答人：chenyiwei
这种交换一般认为是不具有商业实质的，无需账务处理，做好实物数量增减和出库入库的登记即可。